【裁判字號】    99,交聲,611
【裁判日期】    990430
【裁判案由】    交管條例聲異
【裁判全文】
臺灣板橋地方法院交通事件裁定        99年度交聲字第611號
原處分機關  交通部公路總局臺北區監理所板橋監理站
異  議  人
即受處分人  甲○○
上列異議人即受處分人因違反道路交通管理處罰條例事件，對於
交通部公路總局臺北區監理所板橋監理站民國99年2 月11日所為
之處分（原處分案號：板監裁字第裁41-C00000000號），聲明異
議，本院裁定如下：
    主  文
異議駁回。
    理  由
一、原處分意旨略以：異議人即受處分人甲○○於民國99年1 月
    7 日17時25分許，騎乘車號CU5-112 號重型機車，行經臺北
    縣中和市○○路與安平路之交岔路口時，有「駕車行經有燈
    光號誌管制之交岔路口闖紅燈」之違規行為，經臺北縣政府
    警察局中和一分局安平派出所警員當場攔停，並填製臺北縣
    政府警察局北縣警交大字第C00000000 號舉發違反道路交通
    管理事件通知單（下稱舉發通知單）舉發，再經原處分機關
    於99年2 月11日以板監裁字第裁41-C00000000號違反道路交
    通管理事件裁決書，依道路交通管理處罰條例第53條第1 項
    之規定，裁處罰鍰新臺幣（下同）1,800 元，並依同條例第
    63條第1 項第3 款（原處分疏未敘明第3 款）之規定，記違
    規點數3 點。
二、異議意旨略以：伊並未闖紅燈，當時該路口之交通號誌係綠
    燈，是伊係綠燈直行，且員警並未在該路口攔停伊，而係於
    相距該路口百公尺之處始攔停，顯有疏失，為此聲明異議，
    請求撤銷原處分云云。
三、按道路交通管理處罰條例所稱之汽車，包括機器腳踏車；汽
    車駕駛人，行經有燈光號誌管制之交岔路口闖紅燈者，處新
    臺幣1,800 元以上5,400 元以下罰鍰；又汽車駕駛人駕駛汽
    車違反道路交通管理處罰條例第53條規定者，除應依該條所
    規定之罰鍰處罰外，並記違規點數3 點，道路交通管理處罰
    條例第3 條第8 款、第53條第1 項、第63條第1 項第3 款分
    別定有明文。
四、經查：
  (一)臺北縣中和市○○路與安平路之交岔路口，設置有燈光號誌
    管制之情，為異議人所不爭執，並經證人即本件舉發警員呂
    乾榮於本院訊問時證述明確（見本院卷第21頁反面），堪信
    屬實。再異議人於前揭時、地，騎乘車號CU5-112 號重型機
    車違規闖紅燈之情，業據證人呂乾榮於本院訊問時具結證稱
    ：當天我是執行巡邏勤務，所以我跟另外一位同事各騎乘一
    輛機車，我是騎到臺北縣中和市○○街與安平路口，在停等
    紅燈的時候，我原先是騎在景新街上，就看到異議人在對向
    車道停等紅燈，但是號誌還是紅燈的情狀下，異議人就突然
    騎車衝出來左轉安平路，所以我與同事就響警鈴，騎車右轉
    要攔停違規紅燈左轉的異議人，我騎到安平路上的時候，安
    平路與安和路的路口也是紅燈，異議人仍然沒有停車停等紅
    綠燈，而是一直闖紅燈直行，所以我與同事就在追上去，大
    概在安平路62號左右的一棟大樓前面才把異議人攔停，我就
    告知異議人違規闖紅燈的事實，並且請他拿出證件，但是異
    議人都否認有闖紅燈等語（見本院卷第21頁反面），而證人
    呂乾榮係於執行勤務當中，偶然發現本件違規事實，衡情應
    無設詞攀誣，或虛構違規事實以陷害異議人之可能。況警員
    執行公務時，本身即受有行政懲處責任之監督，且其到庭具
    結作證，更係以刑事責任擔保其證言之真實性，故證人前開
    證述內容，以及其所記錄舉發之本件違規事實，應無不可採
    信之處，且證人呂乾榮亦明確證稱：（問：你是否認識異議
    人？）不認識。（問：你確實有看到異議人闖紅燈，視線有
    無被阻礙？）我的視線沒有被阻礙，我看得很清楚，異議人
    第一次是紅燈左轉，第二次是紅燈直行等語（見本院卷第22
    頁），足徵證人呂乾榮確有親眼目擊異議人騎乘前開機車，
    違規闖紅燈之行為，自無錯認誤判之虞。是異議人辯稱：伊
    並未闖紅燈云云，無非卸責之詞，不足採信。
  (二)異議人雖又辯稱：員警為何未及時攔停，而係在距路口100
    公尺之處始攔停伊，顯有疏失云云。然證人呂乾榮於本院訊
    問時已明確具結證稱：異議人就突然騎車衝出來左轉安平路
    ，所以我與同事就響警鈴，騎車右轉要攔停違規紅燈左轉的
    異議人，我騎到安平路上的時候，安平路與安和路的路口也
    是紅燈，異議人仍然沒有停車停等紅綠燈，而是一直闖紅燈
    直行，所以我與同事就在追上去，大概在安平路62號左右的
    一棟大樓前面才把異議人攔停等語（見本院卷第21頁反面）
    ，顯見異議人係突然違規紅燈左轉，且於第一次違規後又繼
    續向前直行，並再度違規闖紅燈直行，是證人呂乾榮於發現
    異議人違規後，始騎車上前，自不可能於異議人紅燈左轉時
    ，立即攔停異議人，而須於騎車自後追上異議人，始足以攔
    停異議人，益徵異議人前開所辯，要係事後飾卸之詞，無從
    採信。
五、綜上所述，本件異議人確有於前揭時、地，有「駕車行經有
    燈光號誌管制之交岔路口闖紅燈」之違規行為，事證明確。
    從而，原處分機關依道路交通管理處罰條例第53條第1 項之
    規定，裁處罰鍰1,800 元，並依同條例第63條第1 項第3 款
    之規定，記違規點數3 點，其認事用法均無違誤，裁罰亦無
    不當，本件異議為無理由，應予駁回。
據上論斷，應依道路交通管理處罰條例第87條第2 項，道路交通
案件處理辦法第19條，裁定如主文。
中    華    民    國    99    年    4     月    30    日
                  交通法庭    法  官  鄧雅心
以上正本證明與原本無異。
如不服本裁定，應於送達後5 日內，向本院提出抗告狀。
                              書記官  王小芬
中    華    民    國    99    年    4     月    30    日

司法院資訊處製作；財團法人民間司法改革基金會備份。
